【裁判字號】    92,簡上,276
【裁判日期】    921125
【裁判案由】    傷害
【裁判全文】
臺灣桃園地方法院刑事判決                        九十二年度簡上字第二七六號
    上訴人即
    被    告  乙○○
右上訴人因傷害案件，不服本院中壢簡易庭於民國九十二年三月十七日九十一年度壢
簡字第一三四六號所為之第一審判決（聲請簡易判決處刑案號：九十一年度偵字第一
五三一二號），提起上訴，本院管轄之第二審合議庭判決如左：
    主  文
原判決撤銷。
乙○○傷害人之身體，處拘役貳拾日，如易科罰金，以佰元折算壹日。
    事實及理由
一、本件上訴意旨略以：上訴人沒有毆打告訴人甲○○，當時是因為甲○○要打伊的
    父親，伊才會去推甲○○身體，甲○○可能是因為如此而受傷，但伊當時也有受
    傷，結果原審僅判處甲○○罰金壹仟元，卻判處伊有期徒刑三個月，判得太重了
    ，伊當時的動機是為了要保護伊的父親，所以不得已才出手去推甲○○身體，伊
    覺得原審判得不公平，伊與甲○○之判決相差太多了等語。
二、本案經本院審理結果，認為第一審所認定上訴人之犯罪事實、證據及理由，均無
    不當，應予維持，並引用附件第一審判決書（附檢察官聲請簡易判決處刑書）所
    記載之事實、證據及理由。
三、本件雖經上訴人乙○○之父親即證人唐榮鋒於本院審理中到庭證稱：當時乙○○
    並沒有打甲○○，乙○○只是把甲○○推開而已云云。惟查，告訴人甲○○所受
    之傷害係分佈於腿部（左小腿瘀血二×一公分）、背部（背部瘀血二×三公分）
    、頭部（外傷）及腋下（左側腋下瘀血二．五×四公分）等多處，此有財團法人
    天主教聖保祿修女會醫院為告訴人甲○○所出具之診斷證明書一份在卷足憑；且
    證人唐榮鋒在於本院審理中亦另證稱：「甲○○沒有撞到東西，也沒有跌倒。」
    等語，則當時如果上訴人乙○○真的僅只是把告訴人甲○○推開而已，甲○○之
    腿部、背部、頭部及腋下應尚無受傷可能。足徵當時情形並非係如證人唐榮峰所
    稱乙○○僅是把甲○○推開。證人唐榮峰上揭所證稱上訴人乙○○沒有打告訴人
    甲○○，只是把甲○○推開而已，核與事實不相符合，顯係屬迴護上訴人乙○○
    之詞語，不足予以採信。
四、核上訴人即被告乙○○所為，係犯刑法第二百七十七條第一項之傷害罪。原審以
    上訴人乙○○傷害告訴人甲○○之犯行，事證明確，判處上訴人有期徒刑三月，
    同時並諭知易科罰金之折算標準，固屬有據。惟另查，本件上訴人乙○○當時係
    因告訴人甲○○僅為細故即持用茶杯向上訴人乙○○之父親即證人唐榮鋒的身體
    丟擲，上訴人始出面制止，告訴人甲○○與上訴人雙方因此而發生衝突，此情業
    據證人唐榮鋒於本院審理中到庭證述明確。揆諸上訴人之犯罪情節，尚屬於輕微
    ，且告訴人甲○○所受傷害亦非嚴重，原審未及審酌上情，遽判處上訴人有期徒
    刑三月，顯屬過重，上訴人對於原審判決，認量刑過重，因而提起上訴，為有理
    由，自應由本院將原審判決撤銷，並自為判決。爰審酌上訴人之犯罪動機、手段
    、品行、素行及犯後態度與告訴人所受傷害程度等一切情狀，量處如主文所示之
    刑，同時並諭知易科罰金之折算標準。
五、據上論斷，應依刑事訴訟法第四百五十五條之一第三項、第三百六十九條第一項
    前段、第三百六十四條、第三百七十三條、第二百九十九條第一項前段，刑法第
    二百七十七條第一項、第四十一條第一項前段，罰金罰鍰提高標準條例第一條前
    段、第二條，判決如主文。
本案經檢察官陳志全到庭執行職務。
中      華      民      國    九十二    年      十一    月    二十五    日
                                臺灣桃園地方法院刑事第七庭
                                  審判長法  官   孫惠琳
                                        法  官   林惠霞
                                        法  官   呂仲玉
右正本證明與原本無異。
不得上訴。
                                        書記官   方秀貞
中      華      民      國    九十二    年      十一    月    二十七    日


司法院資訊處製作；財團法人民間司法改革基金會備份。
